【裁判字號】    89,易,1580
【裁判日期】    890512
【裁判案由】    賭博
【裁判全文】
臺灣高雄地方法院刑事判決                        八十九年度易字第一五八號
    公  訴  人  臺灣高雄地方法院檢察署檢察官
    被      告  甲○○
    選任辯護人  王進勝律師
                吳賢明律師
                黃淑芬律師
右列被告因賭博案件，經檢察官提起公訴（八十九年度偵字第五五○四號），本院判
決如左：
    主  文
甲○○連續意圖營利，聚眾賭博，處有期徒刑伍月，如易科罰金，以佰元折算壹日
。
扣案之電話傳真機肆台、理賠倍數表陸張、六合彩傳真帳單陸拾參張、電子計算機貳
台、電話錄音機壹台均沒收。
    事  實
一、甲○○意圖營利，基於概括犯意，自民國八十八年十月底某日起，至八十九年三
    月二日止將高雄市○○區○○路二七一巷九號二樓闢為公眾得出入之場所，自任
    組頭，經營俗稱「六合彩」之賭局，聚集不特定之多數人，以附表所列之方式，
    猜號核對香港政府發行每星期二、四開獎之六合彩中獎號碼重新編組之號碼賭博
    財物，中獎者可按其簽賭種類贏得倍數不等之彩金，否則所繳賭資悉歸甲○○所
    有，以此方式圖利。嗣於八十九年三月二日十七時四十分許，在上址為警當場查
    獲，並扣押其所有供賭博犯罪用之電話傳真機肆台、理賠倍數表陸張、六合彩傳
    真帳單陸拾參張、電子計算機貳台、電話錄音機壹台。
二、案經高雄縣警察局移送臺灣高雄地方法院檢察署檢察官偵察起訴。
    理  由
一、訊據被告甲○○固供認有於右揭時地經營俗稱「六合彩」之賭局，聚集不特定之
    多數人，以附表所列之方式，猜號核對香港政府發行每星期二、四開獎之六合彩
    中獎號碼重新編組之號碼賭博財物之事實不諱，惟辯稱伊僅係擔任俗稱之柱子腳
    ，並非組頭，台號一支賺十元、二星一支賺一元、三星一支賺一元、四星一支賺
    二元、特三尾一支賺一元等語。查被告於警訊與偵查中及於本院審理中已具狀自
    白擔任組頭，而更將睹博輸贏之方示於警訊中供述稽詳，而經營簽賭六合彩之人
    對於係組頭或柱子腳，應知之甚詳，是被告於本院辯論中所辯係擔任柱子腳云云
    ，顯難採信，並有扣案之電話傳真機肆台、理賠倍數表陸張、六合彩傳真帳單陸
    拾參張、電子計算機貳台、電話錄音機壹台扣押可資可証，被告確有右揭供給賭
    場、聚眾賭博及普通賭博犯行，已堪認定。
二、查高雄市○○區○○路二七一巷九號二樓號雖係住宅，惟既供不特定之多數人出
    入簽賭，自屬公眾得出入之場所，核被告甲○○意圖營利提供場所聚眾賭博，係
    犯刑法第二百六十八條之供給賭場及聚眾賭博罪；又被告就附表所列方式兼與其
    他簽賭者，同在公眾得出之場所賭博財物，係犯刑法第二百六十六條第一項前段
    之賭博罪。被告前後供給賭場、聚眾賭博及普通賭博犯行，均係反覆實施而犯同
    一之罪名，顯係各基於概括犯意，均應論以連續犯，分別以一罪論。被告所犯圖
    利供給賭場、圖利聚眾賭博及普通賭博三罪，係基於一個賭博犯意之決定，達成
    其同一犯罪之各個舉動，應屬法律概念之一行為，其一行為觸犯上開三罪名，為
    想像競合犯，應依刑法第五十五條規定從一重之圖利聚眾賭博罪處斷。審酌被告
    經營俗稱之「六合彩」賭博，嚴重危害社會經濟秩序，犯後坦承犯行等一切情狀
    ，爰酌情量處如主文所示之刑，並諭知易科罰金之折算標準。扣押之電話傳真機
    肆台、理賠倍數表陸張、六合彩傳真帳單陸拾參張、電子計算機貳台、電話錄音
    機壹台，均係被告所有，且係供犯罪所用之物，均依法併為沒收之諭知。
據上論斷，應依刑事訴訟法第二百九十九條第一項前段，刑法第五十六條、第二百六
十六條第一項前段、第二百六十八條、第五十五條、第四十一條、第四十二條第二項
、第九十三條第一項、第三十八條第一項第二款，罰金罰鍰提高標準條例第一條前段
、第二條，判決如主文。
本案經檢察官黃俊嘉到庭執行職務。
中      華      民      國    八  十  九      年    五    月  十二     日
                                    臺灣高雄地方法院刑事第六庭
                                        法  官  沈建興
右正本證明與原本無異。
如不服本判決，應於送達後十日內，向本院提出上訴狀。
                                        書記官  蔡琬玲
中      華      民      國    八  十  九      年     五   月   十二     日


司法院資訊處製作；財團法人民間司法改革基金會備份。
